# 投资性房地产评估增值不会影响当期所得税和递延所得税资产吧？

提问人：wufaxian 时间：2020-02-28 08:05:22
假设企业投资性房地产按照公允价值计量（不计折旧）。假设本年评估增值 1000 万。这一千万由于税务局不对其征税，所以不会增加本期所得税，也就不会有可抵扣暂时性差异，也就不需要增加递延所得税资产。所以这项收益对当期所得税和递延所得税资产的影响为 0 ，我这么理解对么？
或者按照企业会计准则，评估增值的部分应在本期缴纳所得税，但是税法不收这笔税款，因此形成应纳税暂时性差异，会增加当期所得税费用，增加递延所得税负债？这么理解对么？
以上问题分别在大陆和香港税制下会有什么差别么？

回答人：chenyiwei
对当期所得税费用不影响，但会要求确认递延所得税负债，对应影响“所得税费用——递延所得税费用”。